【裁判字號】    89,訴,555
【裁判日期】    890516
【裁判案由】    毒品危害防制條例
【裁判全文】
臺灣高雄地方法院刑事判決                          八十九年度訴字第五五五號
    公  訴  人    台灣高雄地方法院檢察署檢察官
    被      告    乙○○
    指定辯護人    本院公設辯護人  丁○○
右列被告甲毒品危害防制條例案件，經檢察官提起公訴（八十九年度偵字第三０七一
號），本院判決如左：
    主  文
乙○○連續轉讓第二級毒品，處有期徒刑壹年，緩刑肆年。扣案之塑膠袋肆個及吸管
貳支均沒收銷燬之。
其餘被訴部分公訴不受理。
    事  實
一、乙○○基於概括之犯意，於民國八十八年底某日起至八十九年一月二十八日前之
    某日止，在高雄縣大寮鄉○○村○○路一三九之十九號丙○○之住處，無償轉讓
    第二級毒品安非他命予丙○○三次，並於八十九年一月二十二日十三時三十分許
    在高雄縣大寮鄉翁園國小對面之遊藝場，無償轉讓第二級毒品安非他命予甲○○
    一次。嗣於八十九年一月二十八日下午三時四十分，由警方持檢察官簽發之搜索
    票，在丙○○上開住處查獲丙○○及甲○○涉嫌施用第二級毒品，經丙○○、甲○○供出上情而查獲，並在乙○○位於高雄縣大寮鄉巷○路五號住處查獲乙○○
    持有含有第二級毒品安非他命殘渣袋四個及吸管二支。
    理  由
甲、有罪部分：
一、訊據被告對右揭八十九年一月二十二日無償轉讓第二級毒品安非他命予甲○○一
    事坦承不諱，核與證人甲○○於所述情節相符，堪認屬實。然其對右揭無償轉讓
    安非他命予丙○○一事則矢口否認，辯稱：伊沒有轉讓安非他命給丙○○，安非
    他命是戊○○的云云。惟查，被告因借用丙○○位於高雄縣大寮鄉○○村○○路
    一三九之十九號住處施用安非他命，故才無償提供安非他命三次予丙○○施用等
    情，業據被告於偵查中供述明確（見偵查卷第十八頁背面），核與丙○○於警訊
    及偵查中所述情節相符，雖丙○○嗣後於本院審理時改稱：「被告帶戊○○來我
    家，戊○○給我的」云云（見本院八十九年四月十三日審判筆錄），然其於警訊
    及偵查中均指稱安非他命係被告提供，被告於偵查中亦坦承在卷，足認其嗣後翻
    異前詞，顯係為配合被告上開辯解之維護之詞，無足採信。
二、核被告乙○○所為，係犯毒品危害防制條例第八條第二項之轉讓第二級毒品罪。
    被告多次轉讓安非他命行為，均反覆實施而犯同一罪名，顯係基於概括之意思為
    之，應依連續犯之例，論以一罪，並依法加重其刑。至被告持有安非他命行為，
    因其持有後，進而轉讓，其等持有行為應為轉讓行為所吸收，不另論罪。爰審酌
    被告轉讓安非他命之次數及數量非鉅，犯後能坦承部分犯行，態度良好等一切情
    狀，量處如主文所示之刑。末查被告前未曾受有期徒刑以上刑之宣告，有台灣高
    等法院被告全國前案紀錄表附卷可稽，其現甫滿二十歲，思慮欠周，因與丙○○
    、甲○○同有施用安非他命之惡習，而基於朋友互通有無之立場無償提供少量予
    丙○○、甲○○施用，惡性非重，經此偵審程序之教訓，當知悔悟，而無再犯之
    虞，本院認上開對其宣告之刑，以暫不執行為適當，爰併諭知緩刑四年，以啟自
    新。至扣案之吸管二支及塑膠袋四個，經送高雄醫學院附訴中和紀念醫院檢驗結
    果，均有甲基安非他命反應，有該院檢驗報告單二紙附卷可稽，是該等物品已無
    法與安非他命剝離，均屬第二級毒品，應依毒品危害防制條例第十八條第一項前
    段沒收銷燬之。
乙、公訴不受理部分：
一、公訴意旨另以：被告乙○○與不詳姓名之男子基於意圖營利之犯意，於八十九年
    一月下旬，在高雄縣大寮鄉翁園國小對面遊藝場，以新台幣五百元之價格非法販
    賣第二級毒品安非他命予甲○○吸食，因認被告涉犯毒品危害防制條例第四條第
    二項之販賣第二級毒品罪嫌。
二、按曾為不起訴處分或撤回起訴，而違背第二百六十條之規定再行起訴者，應諭知
    不受理之判決，刑事訴訟法第三百零三條第四款定有明文。又認定不利於被告之
    事實，須依積極證據，苟積極證據不足為不利於被告事實之認定時，即應為有利
    於被告之認定，最高法院三十年上字第八一六號判例參照。公訴人認被告乙○○
    涉有毒品危害防制條例第四條第二項之販賣第二級毒品罪嫌，無非以證人甲○○
    於警訊之證述，及扣案含有第二級毒品安非他命殘渣袋四個及吸管二支為其論據
    。訊據被告乙○○堅決否認有販賣安非他命之犯行，辯稱：伊只是幫甲○○去向
    戊○○買，買回來後甲○○有拿一點安非他命給伊吸等語。經查：
    （一）證人甲○○雖於警訊時指稱向被告購買安非他命一小包，在高雄縣大寮鄉
          翁園國小對面遊藝場交易，然其於偵查中改稱：「我拿錢給乙○○，他向
          他人買來給我，我分一點毒品給他吸用，只有一次，時間八十九年一月二
          十幾日，地點在翁園國小對面遊藝場，我拿五百元託幫我買的」（見八十
          九年二月十八日偵訊筆錄），復於本院審理時證稱：「我是拿錢給乙○○
          ，他去向人家拿的，我在遊藝場等他，他向人拿了之後到遊藝場交給我」
          （見本院八十九年四月六日審判筆錄），核與被告上開所辯情節相符，且
          被告有施用安非他命之惡習，經查獲後裁定送觀察勒戒，因無繼續施用毒
          品之傾向，經檢察官為不起訴處分等情，有台灣高等法院被告全國前案紀
          錄表及台灣高雄地方法院檢察署檢察官八十九年度毒偵字第一０六四號不
          起訴處分書附卷可稽，是由被告住處搜獲殘留安非他命之塑膠袋及吸管，
          亦不足作為被告販賣安非他命之佐證。綜上所述，證人甲○○對於被告之
          指述，前後不一，具有重大瑕疵，此外又查無其他積極證據證明被告有販
          賣安非他命之行為，自難單憑證人甲○○具有瑕疵之供述，遽為被告販賣
          安非他命之認定，而應認被告係基於幫助甲○○施用安非他命之犯意，代
          甲○○向他人購買安非他命。
    （二）被告乙○○此次為警查獲施用第二級毒品，經送觀察勒戒後，經檢察官為
          不起訴處分確定等情，業如前述，而其前揭幫助甲○○施用第二級毒品之
          行為，與其施用第二級毒品之行為，係屬連續犯，自為不起訴處分（八十
          九年二月十五日）效力所及，檢察官於被告經不起訴處分確定後，再就被
          告此部分行為提起公訴（八十九年二月十八日），揆諸前揭刑事訴訟法第
          三百零三條第四款之規定，就被告此部分行為，自應諭知不受理之判決。
據上論斷，應依刑事訴訟法第二百九十九條第一項前段、第三百零三條第四款，毒品
危害防制條例第八條第二項，刑法第十一條前段、五十六條、第七十四條第一款，判
決如主文。
中      華      民      國      八十九      年      五    月    十六    日
                                      臺灣高雄地方法院刑事庭
                                          法  官    吳  宏  榮
右正本證明與原本無異。
如不服本判決，應於判決送達後十日內，向本院提出上訴狀。
                                          書記官    呂  怜  勳
中      華      民      國      八十九      年      五    月    十六    日
附錄本案論罪科刑法條
毒品危害防制條例第八條第二項：
轉讓第二級毒品者，處六月以上五年以下有期徒刑，得併科新臺幣七十萬元以下罰金
。


司法院資訊處製作；財團法人民間司法改革基金會備份。
